# 请教陈老师,关于联营企业

提问人：wangxu811024 时间：2011-01-28 17:05:19
如果持有一个公司 49%的股份,但认定为没有重大影响,那么该公司还属于联营企业吗? 联营企业是指有重大影响的公司,还是持股比例在20%-50%的企业?

回答人：chenyiwei
关键在于是否具有“重大影响”。股权比例只是判断是否存在重大影响的依据之一，但不是决定性的因素。

回答人：chenyiwei
回复 藤椅 wangxu811024 的帖子是的。